臺灣臺中地方法院刑事判決　　　　　　　 96年度訴字第256號
公　訴　人　臺灣臺中地方法院檢察署檢察官
被　　　告　乙○○
指定辯護人　本院公設辯護人　壬○○
被　　　告　丙○○
　　　　　　　　　　18弄3號.
被　　　告　甲○○
被　　　告　丁○○
　　　　　　　　　　5樓
被　　　告　辛○○
以上四人指
定 辯 護人　己○○律師
上列被告因殺人未遂案件，經檢察官提起公訴（95年度偵字第21
266號、第22198號、第28887號)本院判決如下：
    主  文
乙○○共同傷害人之身體，累犯，處有期徒刑壹年捌月，減為有
期徒刑拾月。
丙○○共同傷害人之身體，處有期徒刑壹年，減為有期徒刑陸月
，如易科罰金，以新台幣壹仟元折算壹日。
甲○○、辛○○共同傷害人之身體，各處有期徒刑拾月，均減為
有期徒刑伍月，如易科罰金，均以新台幣壹仟元折算壹日。
丁○○無罪。
  　犯罪事實
一、乙○○曾於民國（下同）八十四、五年間因犯有恐嚇、贓物
    、違反藥事法、肅清毒品危害防制條例及槍砲彈藥刀械管制
    條例等罪，依序分別經法院判處有期徒刑三月、三月、二年
    、三年二月及十月，經定應執行刑為有期徒刑六年二月確定
    ，於八十九年七月七月假釋出監，其執行期滿日為九十三年
    一月十四日，嗣經撤銷假釋應執刑殘刑三年六月又七日，已
    於九十五年四月六日執行期滿出監。丙○○亦曾於八十二年
    間因犯有違反麻醉藥品管理條例、肅清煙毒條例等罪，分別
    判處有期徒刑四月、三年六月及十五年，經台灣高等法院台
    中分院定應執行刑為有期徒刑十六年確定，並於八十九年五
    月二十三日假釋出監，執行期滿日為九十七年十月二十日，
    尚在假釋中，詎均仍不知悔改。
二、乙○○、丙○○、甲○○、丁○○、辛○○及約二十至三十
    歲之不詳姓名綽號「阿忠」、「阿明」者共計七人，於九十
    五年九月十六日晚，因先前已在他處喝酒均帶有幾分醉意，
    經乙○○提議至他處「續攤」，乙○○等七人於九十五年九
    月十六凌晨約一時三十分許，共同前往臺中縣大里市○○路
    四十一號由子○○、丑○○父子所經營之「五燈獎視聽ＫＴ
    Ｖ」，至上址後即由子○○趨前迎接前往１１１包廂內飲酒
    作樂，因子○○在上開包廂內向乙○○表示，之前消費款項
    約新台幣一萬餘元欠款尚未結清，不要再賒欠，是否今日一
    併結清等語，乙○○聞後甚感不悅即與子○○發生口角爭執
    ，旋即以傷害人之身体之犯意，手持包廂內之威士忌酒杯朝
    子○○之頭臉部毆打，斯時，丙○○、甲○○、辛○○及綽
    號「阿忠」、「阿明」者等人見狀，亦基於與乙○○共同傷
    害他人身体之犯意，丙○○並高喊「打人」等語，彼六人分
    持飲酒所用之威士忌杯、高粱酒杯、筷子及唱歌助興所用之
    扯鈴等有尖銳端之物品，共同砸擊子○○頭部、臉部，丑○○聽聞吵雜聲後，進入包廂查看，彼六人仍承前開共同傷害
    之犯意，在同一時地或徒手或分持上開物品，共同砸擊丑○○之頭部、臉部，在混亂中「五燈獎視聽ＫＴＶ」所僱用之
    保全人員亦持木棍欲撬開包廂房門，惟為乙○○等人搶得木
    棍一支，並以上開木棍往丑○○頭部打擊一下，致丑○○一
    時昏倒在包廂內（蘇醒後未再遭人毆打），經該店人員報警
    於警察到場敲門，乙○○、丙○○、甲○○、丁○○、子○○、丑○○等人始一一步出包廂，辛○○及綽號「阿忠」、
    「阿明」者則乘機離開現場，嗣經警依上開店內錄影資料循
    線再查獲辛○○。子○○、丑○○於警察人員到場後，則送
    中國醫藥大學附設醫院醫治，子○○受有頭部及眼部挫傷、
    頭及顏面多處撕裂傷、兩眼眼臉撕裂傷及結膜下出血等傷害
    。丑○○則受有頭及顏面部多處撕裂、頭部及眼部挫傷、兩
    眼眼臉撕裂傷及瘀血、右眼結膜下出血等傷害，二人旋於當
    日下午出院。
二、案經子○○、丑○○及子○○之妻戊○○訴由臺中縣警察局
    霧峰分局報告臺灣臺中地方法院檢察署檢察官偵查起訴。
    理  由
壹、有罪部分即被告乙○○、丙○○、甲○○、辛○○部分：
一、關於證據能力部分：按被告以外之人，於審判外之言詞或書
    面陳述，除法律有規定者外，不得作為證據。刑事訴訟法第
    一百五十九條第一項定有明文。被告以外之人（包括證人、
    鑑定人、告訴人、被害人及共同被告等）於審判外之言詞或
    書面陳述，即所謂傳聞證據。由於傳聞證據有悖法院直接審
    理及言詞審理之精神，妨礙當事人之反對詰問權，影響程序
    正義之實現，除法律有規定者（例如同法第159條第2項、同
    法第159條之1至之5、同法第206條等）外，原則上不具證據
    能力。本件證人即告訴人子○○、丑○○、戊○○等三人及
    証人癸○○分別在警詢時之供述筆錄，屬於審判外之言詞陳
    述，而被告所指定之辯護人於準備程序中已爭執其證據能力
    ，且本院認其先前在警詢時之陳述並無具有較可信之特別情
    況，是證人即告訴人子○○、丑○○、戊○○等三人及証人
    癸○○分別在警詢時之供述筆錄，即無證據能力。至共同被
    告乙○○、丙○○、甲○○、丁○○、辛○○於警詢時之供
    述筆錄，該共同被告等人及其指定辯護人、檢察官對上開警
    詢筆錄均未於言詞辯論終結前表示異議，且本院審酌該言詞
    陳述作成時之情況，認為適當，依同法第一百五十九條之五
    第二項之規定，自有證據能力，先此敘明。
二、訊據被告乙○○、丙○○、甲○○、辛○○等四人，除被告
    乙○○不否認有出手毆打子○○及丑○○父子之傷害犯行外
    ，惟辯稱：伊僅徒手毆打子○○及丑○○父子，手上未持任
    何兇器，至丑○○頭部被木棍打傷，係因丑○○欲打開包廂
    房門為門外圍事之保全人員所誤傷云云。被告丙○○、甲○○、辛○○等則矢口否認有上開傷害之犯行，被告丙○○辯
    稱：伊與告訴人子○○係鄰居關係，伊未出手毆打子○○父
    子，伊是要保護子○○，也未將子○○拖至廁所毆打云云。
    被告甲○○則辯稱：當天單純去消費的，我們都是空手去，
    伊未參與打人云云。被告辛○○辯稱：伊沒有動手打人參與
    打架，當時很混亂，保全來的人愈來愈多，伊就打電話報警
    ，警察來的時候伊未在場，因為伊的手有被木棍打傷去包紮
    云云。惟查：
（一）上揭犯罪事實，已據証人即告訴人子○○、丑○○、戊○○等三人及現場目擊証人癸○○分別於檢察官偵查中到場
      結証甚詳，並有中國醫藥大學附設醫院子○○、丑○○二
      人診斷証明書、病歷資料各乙紙、現場照片十八張、子○○、丑○○傷勢特寫照片十張等件在卷足憑，復有扯鈴二
      個、木棍一支扣案可按。
（二）被告乙○○所辯伊未持任何兇器毆打子○○及丑○○父子
      云云，惟查被告乙○○於上揭時地毆打子○○及丑○○父
      子，確實手有持威土忌杯朝子○○及丑○○父子頭臉部砸
      擊等情，已据証人丑○○於偵審中證述明確。另共同被告
      甲○○於九十五年十一月十六日檢察官偵查中亦供稱：伊
      未拿棍子，也沒有拿杯子打子○○及丑○○，是乙○○打
      的等語。另証人癸○○於本院審理亦結証稱：「（你剛剛
      說看到乙○○在包廂用酒杯打子○○？）乙○○有拿威杯
      、扯鈴打子○○、丑○○」等語。即被告乙○○於同日檢
      察官偵查中亦供稱：我沒有拿棍子，我是拿杯子打子○○
      及丑○○，但是他們也有打我等語。是被告乙○○於上開
      時地打架鬥毆時，確有手持威士忌杯及扯鈴等物毆打子○○及丑○○二人可以認定，所辯無非避重就輕之詞，不足
      採信。
（三）証人癸○○於九十五年十一月二日檢察官偵查中證稱：伊
      在霧峰分局第一次及第二次警詢筆錄所指認有參與打人，
      是指照片編號１、２、６（按即被告丙○○、甲○○、乙○○），這三人有打我老闆子○○及丑○○，我當時因在
      包廂內陪酒，所以我很清楚等語。又証人癸○○於本院審
      理中到庭結証稱：「（你看到丙○○在什麼地方？打什麼
      人？）看到他把老闆拖進去廁所，打他。」、「（在包廂
      裡面、廁所外面，你有無看到丙○○出手打丑○○父子？
      ）有，丙○○有徒手打子○○。」、「（第三個被告甲○○，你有看到他拿東西打人？或做什麼行為？）沒有。只
      有看到他擋門。」、「（在檢察官偵查中，你說可以確定
      編號一（丙○○）編號六（乙○○）及編號二（甲○○）
      三個有打人，今日為何少了甲○○？）太久了，我現在已
      經記不起當時甲○○有沒有打人，在檢察官偵查中所說的
      是實話。」等語。再証人丑○○於本院審理中到庭結証稱
      ：、、、、、、我一進去乙○○就拉著我的手，然後他們
      三、四個年輕人圍毆我，我不曉得是哪三、四個人，之後
      乙○○就拉著我，由後面用手臂勒著我的脖子，拿大的玻
      璃酒杯敲我的頭、臉，酒杯有破掉，我臉上的疤痕都是當
      時受傷留下的。」、「（除了乙○○以外，其他人怎麼打
      你？）乙○○打我之後，我父親有要衝出去，然後就被他
      們架到廁所裡面，可是我有看到丙○○、乙○○還有我爸
      爸在廁所裡面，他們一直打我爸爸，因為廁所門口是一個
      櫃子，櫃子裡面有很多杯子，他們就拿杯子去敲我爸爸，
      然後丙○○拿他的頭去撞馬桶水箱、嘔吐用的流理台。」
      、「（在廁所裡面，除了丙○○，還有其他人打你爸爸？
      ）我有看到有人拿免洗筷要進去打我爸爸，後來被我擋下
      來。」、「（在廁所裡面，還有誰打你爸爸？）有丙○○
      、乙○○跟我爸爸打得一團亂。」、「（有看到誰拿筷子
      ？）有，在場第三個人。（即甲○○）」、「（當時有三
      個人在廁所？）是的。」、「（你看到甲○○拿筷子的時
      候，他在廁所？）他在廁所門口，我看到他拿筷子的時候
      就把他筷子搶下來。那是在我被棍子打之前，我搶了筷子
      之後，他們二、三個人又打我。」各等語。由証人癸○○
      及丑○○上開証詞，足見被告丙○○及甲○○確有參與本
      件打架鬥毆行為，可以認定。雖証人癸○○於本院審理中
      証稱伊只看到被告甲○○在擋門，沒有看到他拿東西打人
      云云，惟証人癸○○於檢察官偵查中已明確指証被告甲○○有參與打人，已如前述，且其証稱因時間久了，記不清
      楚，偵查中所說為實話等語，是証人癸○○於本院結証時
      之上開証詞，尚不能作為被告甲○○未參與本件打架門毆
      行為之有利證明。是被告丙○○、甲○○等二人否認傷害
      犯行，亦屬卸責之詞，殊不足取。
（四）被告乙○○、丙○○、甲○○、丁○○、辛○○及約二十
      至三十歲之不詳姓名綽號「阿忠」、「阿明」者共計七人
      ，於九十五年九月十六凌晨約一時三十分許，前往臺中縣
      大里市○○路四十一號由子○○、丑○○所經營之「五燈
      獎視聽ＫＴＶ」喝酒娛興等情，已据被告乙○○、丙○○
      、甲○○、丁○○、辛○○等分別於警詢及偵審中所供明
      ，並据證人子○○、丑○○、癸○○等證實在卷。此七人
      中較年青者除被告辛○○甫滿十八歲，其餘被告除被告乙○○甫滿三十歲外，被告丙○○、甲○○、丁○○等均超
      過四十歲以上之人，此其等之年籍資料在卷足憑。據被告
      乙○○於九十五年九月十八日經警提示卷附照片供其指認
      供稱：在「五燈獎ＫＴＶ」１１１號包廂內共有七人，除
      我二哥甲○○外，尚有二十歲至三十歲上下綽號「阿義（
      毅）」、「阿明」、「阿忠」，其他人不認識者，計有照
      片編號１號（即丙○○），照片編號３號（即丁○○），
      除了我二哥甲○○外，其餘的人無法提供身分資料等語。
      本件案發當時除被告乙○○亦因案受傷送醫外，被告甲○○、丁○○、丙○○等三人於當日即經警帶往霧峰分局內
      心派出所製作筆錄，此有警訊筆錄可按。故被告乙○○等
      七人中，除綽號「阿明」、「阿忠」等二人尚逃逸外，被
      告辛○○亦經警依「五燈獎ＫＴＶ」錄影光碟於九十五年
      十月三日為警循線查獲，此亦有警詢筆錄在卷可按。由上
      開跡証顯示，被告乙○○於九十五年九月十八日警詢時所
      供述之綽號「阿義（毅）」者，即指被告辛○○，可以認
      定。茲應查究者，即被告辛○○是否有參與本件門毆之犯
      行。依共同被告乙○○於檢察官偵查中供稱：「（在該Ｋ
      ＴＶ發生何事？）我們有七個人至該KTV與店家發生口角
      衝突，由於當時場面很混亂，我只有看到「阿義」、「阿
      明」、「阿忠」有動手打人，其他人我並沒有注意，我自
      己用雙手毆打對方，其他人有持什麼物品我並沒有注意到
      等語。被告王貫世於九十五年九月十七日檢察官偵查中供
      稱：「（為何子○○傷勢如此嚴重？）我不知道，乙○○
      跟那幾個年青人有動手，我和甲○○、丁○○都在壓門」
      、「（那幾個年青人到那去了？）我不知道全跑光了」等
      語。核與証人即告訴人丑○○於本院審理時結証稱：我進
      去的時候，在站三點鐘方向的年青人就打我，有在場被告
      辛○○，他們繞過桌子的空隙，我一進去他們三、四個人
      就圍毆我，我肯定有在場被告辛○○等語。綜上跡證，足
      認被告辛○○與綽號「阿明」、「阿忠」等二人均有參與
      本件門毆行為，亦堪認定。被告辛○○否認犯行，要屬卸
      責之詞，不足採信。至被告辛○○另稱：伊在上開「五燈
      獎ＫＴＶ」有打電話報警云云。惟經本院向中華電信公司
      函查結果，略以：本公司0000000000號行動電
      話自九十五年九月十六日至九十五年九月十七日門之通聯
      紀錄，因已逾最近半年之保存期限，歉難提供等語，此有
      中華電信公司台中營業處函在卷足憑，尚不能為被告辛○○作何有利之證明，附此敘明。
      綜上所述，本件事証已臻明確，被告被告乙○○、丙○○
      、甲○○、辛○○等四人，傷害犯行均堪以認定，應依法
      論科。
三、公訴人公訴意旨雖認被告乙○○、丙○○、甲○○、辛○○
    等四人上開行為，係犯刑法第二百七十一條第二項、第一項
    之殺人未遂罪嫌云云。無非係以被告丙○○則高喊：「打人
    」、「打乎死」等語，被告乙○○、丙○○、甲○○、辛○○等人旋基於殺人之犯意聯絡，分持飲酒所用之威士忌杯、
    高粱酒杯、酒瓶、水果盤、筷子、木棍及唱歌助興所用之搖
    鈴等有尖銳端之物品，共同砸擊子○○、丑○○頭部、臉部
    等足以致命之身體部分，嗣因店內保全員破門入內，並迅將
    子○○、丑○○送醫急救後，均未發生死亡之結果而未遂為
    其論据。惟查被告乙○○、丙○○、甲○○、辛○○等四人
    自警詢至偵審中均堅決否認有殺人犯意，一致辯稱：他們是
    要到「五燈獎ＫＴＶ」喝酒，均徒手未帶任何兇器，而且是
    突發事件，沒有殺人之意思等語。次按殺人與傷害之區別，
    自以有無殺意為斷，審理事實之法院，應就案內一切證據，
    詳查審認，視其犯罪之動機、殺傷之次數、所殺傷部位、傷
    勢程度、犯後態度等綜合判斷，俾為認定（最高法院八十五
    年台上字第五六一一號判決意旨參照）；又殺人與傷害之區
    別，應以有無殺意為斷，即行為人於下手時有無決意取被害
    人生命為準，至於被害人受傷處是否致命部位，及傷痕多寡
    、輕重為何等，亦僅得供審判者心證之參考，究不能據為絕
    對之標準（最高法院十九年上字第七一八號判例意旨、九十
    三年度台上字第六一八號判決意旨、九十年度台上字第一八
    九七號判決意旨參照。）。準此，行為人於行為當時，主觀
    上是否有殺人之故意，除應斟酌其使用之兇器種類、攻擊之
    部位、行為時之態度、表示外，尚應深入觀察行為人與被害
    人之關係、衝突之起因、行為當時所受之剌激、下手力量之
    輕重，被害人受傷之情形及行為事後之態度等各項因素綜合
    予以研析。且查：（一）本件被告乙○○、丙○○、甲○○
    、丁○○、辛○○及約二十至三十歲之不詳姓名綽號「阿忠
    」、「阿明」者共計七人，於九十五年九月十六日晚，因先
    前已在他處喝酒均帶有幾分醉意，經乙○○提議至他處「續
    攤」，乙○○等七人於九十五年九月十六凌晨約一時三十分
    許，前往臺中縣大里市○○路四十一號由子○○、丑○○所
    經營之「五燈獎視聽ＫＴＶ」，至上址後即由子○○趨前迎
    接前往１１１包廂內飲酒作樂，因子○○在上開包廂內向乙○○表示，之前消費款項約新台幣一萬餘元欠款尚未結清，
    不要再賒欠，是否今日一併結清等語，乙○○聞後甚感不悅
    即與子○○發生口角爭執，旋雙方發生鬥毆，嗣丑○○見狀
    入內亦遭受圍毆等情，已如前述，足見本件糾紛純屬偶發事
    件，被告等與告訴人子○○、丑○○父子並無深仇大恨，因
    催討積欠之前債引起爭執，而引起鬥毆，難認被告乙○○等
    有致人於死之犯罪動機。（二）依扣案之物品有扯鈴二個，
    水果盤及酒瓶各一個、木棍一支等物，惟上開扣案之水果盤
    及酒瓶均完好無缺，此有照片在卷足憑，並經本院當庭提示
    被告等辨認無誤。且據証人癸○○於本院審理中亦証稱：除
    了棍子之外，乙○○等用以毆打子○○、丑○○父子的工具
    是威士忌杯及扯鈴等語。足見被告等係以包廂內供飲酒所用
    之酒杯及玩樂之扯鈴，作為攻擊他人身体之主要兇器，上開
    物品固可致人身体受傷，但客觀上均不足以致人於死亡。再
    扣案木棍一支係「五燈獎視聽ＫＴＶ」所僱用之保全人員，
    以上開木棍為撬開包廂房門，卻為被告等搶得並由被告等其
    中之一人用以打擊告訴人丑○○之頭部一下，丑○○因而一
    時昏倒，惟蘇醒後並未有人再朝丑○○攻擊等情，此亦据証
    人癸○○及丑○○於審理中所證實，是被告等如有殺人之犯
    意，於告訴人丑○○昏倒時何以無人趁機下手續以攻擊？至
    公訴人所指被告丙○○於打人之際，高喊「打人」、「打乎
    死」等語，惟此已為被告丙○○所堅決否認。縱被告丙○○
    有高喊「打人」、「打乎死」等語，惟依現場混亂情況，要
    屬虛張聲勢而已，尚不足作為有無殺人犯意之認定依據。（
    三）再告訴人子○○、丑○○等二人因本件鬥毆事件，子○○受有頭部及眼部挫傷、頭及顏面多處撕裂傷、兩眼眼臉撕
    裂傷及結膜下出血等傷害。丑○○則受有頭及顏面部多處撕
    裂、頭部及眼部挫傷、兩眼眼臉撕裂傷及瘀血、右眼結膜下
    出血等傷害，已如前述，且彼二人經護送中國醫藥大學附設
    醫院醫治，旋於當日下午出院等情，亦据證人戊○○於本院
    審理中所證實，足見其傷勢尚屬輕微，苟被告等有殺人之犯
    意，以其人多勢眾告訴人子○○、丑○○等二人之傷，當不
    止如此。（四）本院審究前開各節，認被告等並無殺害告訴
    人子○○、丑○○等二人之犯意，其所為應係犯刑法第二百
    七十七條第一項之普通傷害罪，檢察官認被告所為係犯刑法
    第二百七十一條第二項、第一項殺人未遂罪嫌，容有誤會，
    公訴人起訴法條似有未當，應予變更。
四、核被告乙○○、丙○○、甲○○、辛○○等四人所為係犯刑
    法第二百七十七條第一項之傷害罪。被告乙○○、丙○○、
    甲○○、辛○○等四人與不詳姓名已成年之綽號「阿忠」、
    「阿明」間，有犯意之聯絡及行為之分擔，均為共同正犯。
    被告等一行為同時同地侵害告訴人子○○、丑○○等二人法
    益，應依想像競合犯從一重處斷。又被告乙○○曾於八十四
    、五年間因犯有恐嚇、贓物、違反藥事法、肅清毒品危害防
    制條例及槍砲彈藥刀械管制條例等罪，依序分別經法院判處
    有期徒刑三月、三月、二年、三年二月及十月，經定應執行
    刑為有期徒刑六年二月確定，於八十九年七月七月假釋出監
    ，其執行期滿日為九十三年一月十四日，嗣經撤銷假釋應執
    刑殘刑三年六月又七日，已於九十五年四月六日執行期滿出
    監，此有台灣高等法院被告前紀錄表在卷足憑，茲於五年內
    再因故意犯本件之罪，為累犯並加重其刑。審酌被告乙○○
    已有多次犯罪前科，已如前述，仍不知悔悟，且本件打架鬥
    毆傷害事件係因其而引起等情狀，其量刑自不宜過輕；被告
    丙○○尚在假釋中，仍不知警愓自己及被告甲○○、辛○○
    等在偵審中均否認犯行，犯後態度不佳暨本件被害人所受傷
    勢非輕，被告等迄目前為止未能與告訴人達成和解等一切情
    狀，分別量處如主文所示之刑，以示懲儆。又被告等所犯本
    件之罪其犯罪時間係在民國九十六年四月二十四日以前，合
    依中華民國九十六年度罪犯減刑條例第二條第一項第三款之
    規定，各減輕其刑二分之一，被告丙○○、甲○○、辛○○
    等人並諭知易科罰金之折算標準。扣案之扯鈴二個、玻璃盤
    子（水果盤）、酒瓶各一個、木棍、木質棒球棍、杯鋁質棒
    球棍各一支，其中除扯鈴二個及木質棒球棍一支係供犯罪所
    用之物外，但非屬被告等所有，其餘均非供犯罪所用之物，
    依法均不得宣告沒收，附予敘明。
貳、無罪部分即被告丁○○部分：
一、公訴意旨略以：被告丁○○與乙○○、丙○○、甲○○、辛○○於九十五年九月十七日凌晨，共同前往臺中縣大里市○○路四十一號由子○○、丑○○所經營之「五燈獎視聽ＫＴ
    Ｖ」１１１包廂內飲酒作樂，因子○○趨入包廂向乙○○表
    示，之前消費款項尚未結清，是否今日一併結清等語，乙○○聞後怒稱：「我喝酒為何要付錢。」等語，丙○○則高喊
    ：「打人」、「打乎死」等語，乙○○、丙○○、甲○○、
    丁○○、辛○○等人旋基於殺人之犯意聯絡，分持飲酒所用
    之威士忌杯、高粱酒杯、酒瓶、水果盤、筷子、木棍及唱歌
    助興所用之搖鈴等有尖銳端之物品，共同砸擊子○○頭部、
    臉等部位，丑○○聽聞吵雜聲後，進入包廂查看，被告丁○○與乙○○、丙○○、甲○○、辛○○仍承前開殺人犯意，
    持上開物品，共同砸擊丑○○之頭部、臉部等足以致命之身
    體部分，嗣因店內保全員破門入內，並迅將子○○、丑○○
    送醫急救後，均未發生死亡之結果而未遂。因認被告丁○○
    亦共犯有刑法第二百七十一條第二項、第一項殺人未遂罪嫌
    云云。
二、按犯罪事實應依證據認定之，無證據不得推定其犯罪事實。
    又不能證明被告犯罪者，應諭知無罪之判決，刑事訴訟法第
    一百五十四條、第三百零一條第一條分別定有明文。而認定
    不利於被告之事實，須依積極證據，苟積極證據不足為不利
    於被告事實之認定時，即應為有利於被告之認定，更不必有
    何有利之證據，最高法院三十年上字第八一六號判例著有明
    文。
三、公訴人認被告丁○○涉有殺人未遂罪嫌，係以：上開事實已
    據證人子○○、丑○○、戊○○、癸○○分別於警詢中及偵
    查中證述，並有中國醫藥大學附設醫院診斷證明書二份及扣
    案之搖鈴、水果盤、酒瓶等物，為其主要論據。惟訊據被告
    丁○○固不否認於上開時地前往喝酒之事實，惟堅詞否認涉
    有前揭殺人未遂之犯行，辯稱：當天伊在路上遇到甲○○，
    我們單純去喝酒，我們進去不到十分鐘就打起來，伊未參加
    打人只是幫忙勸架，把雙方推開，並未共犯殺人未遂（傷害
    ）等語。經查：（一）本件被告丁○○指定辯護人於審理中
    就證人子○○、丑○○、戊○○、癸○○分別於警詢中之供
    述筆錄，已爭執其證據能力，且本院認其先前在警詢時之陳
    述並無具有較可信之特別情況，是證人子○○、丑○○、戊○○及癸○○分別在警詢時之供述筆錄，即無證據能力，已
    如前述。（二）証人即告訴人子○○固於檢察官偵查中証稱
    ：當時是乙○○帶同另六人前來店內消費，我就安排包廂並
    入內招呼，因乙○○經常來店內用簽帳方式消費，我就先向
    乙○○聲明需用現金消費，乙○○便用力敲擊桌子向我說我
    乙○○喝酒還用付錢嗎，那時我要逃離現場，又有人將包廂
    的門堵住，不讓我出去，在旁的丙○○就大聲叫同來之其他
    人打死我，就這樣七個人就開始毆打我，在打我的過程中乙○○及丙○○好幾次叫其他人打死我，警方於現場逮捕之嫌
    疑人之甲○○、丁○○、丙○○及乙○○是打傷我的人等語
    （見九十五年十一月二日偵訊筆錄）。惟於本院九十六年七
    月十日交互詰問時則稱：「（是誰先動手的？」乙○○先動
    手。」、「（除了乙○○，其他人就圍過來，你確定哪幾個
    人打你？哪幾個人要拉開你？）當時沒有人拉開我，我很清
    楚的時候就是乙○○及丙○○打我，之後其他人就圍過來打
    ，我就不清楚了。」、「（丑○○進去的時候你有看到他嗎
    ？）丑○○被打的時候我也不知道。」、「（你剛剛確定有
    出手打你的是丙○○、乙○○二人？）是的，當時他們有七
    個人在裡面。」各等語。是証人即告訴人子○○於檢察官偵
    查中與本院審理中就其在廂房內遭受幾人毆打，先後供詞已
    有不符，惟就其先後証詞可以確定有參與毆打告訴人子○○
    者，為乙○○及丙○○二人，其在偵查中所云難免有誇大不
    實之嫌，未可盡信。（三）證人即告訴人丑○○於偵查中固
    証稱：我是ＫＴＶ主任要巡包廂，聽到包廂有一些爭吵聲進
    去看，客人和子○○在爭吵，後來就打起來，我過去勸架就
    被客人拉進去打，一開始有六人圍毆我，乙○○用手束住我
    的脖子並拿威士杯砸我的臉，後來要往門衝時他們不知如何
    拿到一支木棍從我的後面從我的頭打下去，我就被打暈了等
    語（見九十五年十一月二日偵訊筆錄）。又稱：當天在場的
    五位都有動手，丙○○喊打給他死，甲○○拿筷子要插子○○，乙○○當時一手架住我，另一支手拿威士忌杯打我臉部
    及頭部，拿棍子打我的因當時混亂看不清楚等語（見九十五
    年十一月十六日偵訊筆錄）。惟證人即告訴人丑○○於本院
    九十六年七月十日交互詰問時則稱：「（你進去的時候有動
    手了嗎？）我進去的時候，三點鍾方向的年輕人就打我，有
    在場被告辛○○。」、「（有看到誰拿筷子？）有，在場第
    三個人。（經查為甲○○）」、「（你看到甲○○拿筷子的
    時候，他在廁所？）他在廁所門口，我看到他拿筷子的時候
    就把他筷子搶下來。那是在我被棍子打之前，我搶了筷子之
    後，他們二、三個人又打我。」、「（除了一開始辛○○打
    你外，還有誰打你？）還有乙○○，其他的人我不曉得。」
    、「（你進入的時候他們有幾個人？）七個人。」、「（打
    你的是哪幾個人？）辛○○及另外二位不在庭的人。」、「
    （整個過程中，你看到丁○○做什麼事情？）我有看到他，
    他在廁所外面跟我父親扭打成一團。」、「（剛剛為何沒有
    提到這事情，你到底有無看到他與你父親扭打成一團？）我
    不確定。」、「（整個過程你看到丁○○做什麼？）我不確
    定。」各等語。是証人即告訴人丑○○上開証詞，僅足以認
    定有參與本件打架鬥毆有乙○○、丙○○、辛○○、甲○○
    及未在場之二不詳姓名年青人，並不能証明被告丁○○有參
    加本件打架鬥毆之犯行。（四）證人癸○○於偵查中證稱：
    在警訊筆錄我指認丙○○、甲○○、乙○○等三人打我老闆
    子○○及丑○○，另外丁○○及辛○○負責擋人，丙○○先
    用右手打我老闆子○○的頭部，乙○○用搖鈴打子○○及丑
    ○○的頭部及臉部，丙○○把我老闆子○○拖到廁所打，當
    天丙○○、乙○○、甲○○均有動手等語。其於審理中復証
    稱：「（是誰先動手？）乙○○先動手，他拿杯子打老闆，
    他當時在靠近門口的桌子。」、「（丑○○被敲頭的時候情
    形如何？）我當時在丑○○的旁邊，有看他被棍子打到頭後
    蹲下去，可是是誰打得我不清楚。」、「（你剛剛說看到乙○○在包廂用酒杯打子○○？）乙○○有拿威杯、扯鈴打子
    ○○、丑○○。」、「（第四個被告丁○○、第五個被告辛○○有無看到他拿東西打什麼人？）沒有。第四、五個都只
    有看到他們擋門。」、「（除了棍子之外，乙○○打丑○○
    父子的工具？）威杯、扯鈴。」各等語。核証人癸○○係目
    睹本件鬥毆事件之第三人，其証詞應與前述告訴人即証人子
    ○○、丑○○較可觀且值得採信，則依証人癸○○上開証詞
    ，並未目睹被告丁○○有參與本件鬥毆之行為。至檢察官所
    舉另一証人即告訴人素貞，惟據證人戊○○於偵查中證稱：
    案發當時我在櫃檯，客人一共有七人，老闆子○○先跟「中
    國仔」（即丙○○）打招呼，老闆跟客人一起進包廂，後來
    公主跟少爺進去放完毛巾後說裡面氣氛不太好，坐檯小姐癸○○出來接電話再進去包廂後，從外面就聽到打架聲，我就
    叫公主及少爺進去看，再招呼保全人員來，至客人亦有人受
    傷，伊是聽癸○○說，是保全人員拿木棍撬門時候受傷的等
    語。足見案發時證人戊○○係於櫃檯工作，未進入包廂親眼
    目睹現場打架情事，僅從門外可以聽到包廂內有打架聲，其
    上開證詞不能作為被告丁○○不利之證據，已甚明確。（五
    ）按共犯之成立，除共同實施犯罪行為者外，其就他人之行
    為負共犯之責者，以有意思聯絡為要件，若事前並未合謀，
    實施犯罪行為之際，又係出於行為者獨立之意思，即不負共
    犯之責。查被告丁○○固不否認於上開時間與被告王國賓、
    甲○○、丙○○、辛○○及綽號「阿忠」、「阿明」者共計
    七人，於「五燈獎視聽ＫＴＶ」１１１包廂內喝酒之事實，
    惟本件打架互毆事件係起因被告乙○○曾積欠「五燈獎視聽
    ＫＴＶ」消費款項一萬餘元，老闆子○○向其表示勿再賒欠
    應一併結清，至引起乙○○不悅先出手打人，引起打架鬥毆
    ，已如前述，足見本案事出突然。而被告丁○○從上開證人
    之證詞，並不能證明被告丁○○有出手打人情事，且被告丁○○復堅詞否認有參與共同殺人未遂（傷害）之犯行，公訴
    人徒以上開證人之證詞遽認被告林信應負共同殺人未遂之罪
    責，自屬無據。
四、此外，復查無其他積極證據足資認定被告丁○○確有公訴人
    上開所指殺人未遂之犯行，或參與共同傷害之犯行，是不能
    證明被告丁○○犯罪，自應為無罪判決之諭知。
據上論斷，應依刑事訴訟法第二百九十九條第一項前段、第三百
條、第三百零一條第一項前段，刑法第二十八條、第二百七十七
條第一項、第五十五條、第四十七條第一項、第四十一條第一項
前段，刑法施行法第一條之一第一項、第二項前段，中華民國九
十六年度罪犯減刑條例第二條第一項第三款、第七條、第九條，
判決如主文。
本案經檢察官庚○○到庭執行職務。
中　　華　　民　　國　　96　　年　　8 　　月　　21　　日
                  刑事第二庭 審判長法  官  林清鈞
                                   法  官  郭書豪
                                   法  官  許金樹
上正本證明與原本無異。
如不服本判決，應於送達後十日內向本院提出上訴狀（須附繕本
），上訴於台灣高等法院台中分院。
                                   書記官  王崑煜
中　　華　　民　　國　　96　　年　　8 　　月　　21　　日
附錄法條
中華民國刑法第二百七十七條：
傷害人之身體或健康者，處三年以下有期徒刑、拘役或一千元以
下罰金。
